---
title: "Teorema del Límite Central"
output: html_notebook
---

Simulación del **Teorema del Límite Central** a partir de muestras aleatorias de diferentes distribuciones y diferentes tamaños de muestra.
```{r}
library(ggplot2)
```

La función que utilizamos para generar las muestras aleatorias de diferentes distribuciones y tamaños está dada por
```{r}
ma <- function(poblacion)
{
  n <- c(5, 10, 30, 50, 100, 150) # Tamaño de muestra
  #n <- c(30, 50, 100, 150) # Tamaño de muestra
  t <- c(10, 100, 1000, 10000)  # Número de veces que se generan las muestras (repeticiones, trial)
  
  df <- data.frame()
  
  for(i in n)   # Para cada tamaño de muestra
  {
    col <- c()
    for(j in t)   # Hacemos j repeticiones o generaciones de la muestra de tamaño n
    {
      trial <- 1:j
      cont <- j
      value <- c()
      while(cont>0)
      {
        muestra <- sample(poblacion,i,replace=TRUE)    # extraemos la muestra de la distribución definida de tamaño i
        xbar <- mean(muestra)                    # sacamos la media de la muestra
        value <- c(value,xbar)                   # Guardamos la media de la muestra
        cont <- cont -1                          # Pasamos a generar otra muestra de las j que debemos generae
      }
      sbar <- sd(value)                     # Desviación estándar de la muestra de tamaño i
      col <- cbind(trial,value,sbar,i,j)    # Juntamos el # de repetición en el que vamos, la media y la desviación de la muestra, el tamaño i y el total de repeticiones j
      df <- rbind(df,col)                   # Lo guardamos en el dataframe
    }
  }
  return(df)
}
```


Para hacer las gráficas usamos la siguiente función:

```{r}
graphs <- function(dataframe,mu,i)
{
  names(dataframe) <- c("# de repetición", "Media", "Desviación estándar", "n", "Repeticiones")
  dist <- c('exponenciales', 'uniformes', 'binomiales', 'Poisson')
  col <- c('royalblue3','steelblue3','slateblue2','mediumpurple2') #"steelblue"

  myTitle <- paste("Muestras", dist[i], sep = " ")
  
  g <- ggplot(dataframe, aes(x = Media)) + geom_density(fill = col[i]) + 
          facet_grid(n ~ Repeticiones, labeller = label_both) +  
          ggtitle(myTitle) + 
          theme(plot.title = element_text(hjust = 0.5))+
          geom_vline(xintercept = mu, linetype = "dashed") +
          ylab('Densidad')
  
  return(g)
}
```



\underline{Distribuciones continuas}

### **1.** Distribución exponencial
```{r}
set.seed(123)

# Creamos vector vacío para medias de muestras exponenciales
vExp <- NULL

n <- 100
N <- 10000
lambda <- 0.2

for(i in 1:N)
{
  vExp <- c(vExp,mean(rexp(n,lambda)))
}

# Para la media y desviación estándar teórica tenemos
tMedia <- 1/lambda
tDS <- 1/lambda^2
```

Graficamos el histograma de las medias muestrales 
```{r}
hist(vExp, xlab='Media muestral',ylab='Frecuencia', main="Histograma de medias muestrales de distribución exponencial (n=40)")
abline(v=mean(vExp), lwd=3, col='blue')
abline(v=tMedia, lwd=3, col='red')
legend(c("Muestral", "Teórica"),x='topright', lwd=c(3,3), col=c('blue', 'red'))
```

Estimación de la densidad

```{r}
par(mfrow=c(1,2))
hist(vExp, breaks=60, main="Histograma de medias simuladas",ylab = 'Frecuencia',xlab='Muestras exponenciales')
plot(density(vExp), main="Densidad estimada",ylab='Densidad')
polygon(density(vExp), border='red',lty=2)
```


Usando la función definida previamente:

```{r}
set.seed(123)

pob <- rexp(100000,0.3)
mu <- mean(pob)
sigma <- sd(pob)

cat('Media: ', mu,'\nDesviación estándar: ',sigma)

df <- ma(pob)
head(df)

#png(file="tlc_exponencial.png")
graphs(df,mu,1)
#dev.off()

```




### **2.** Distribución uniforme

```{r}
set.seed(123)

pob <- runif(100000,0,1)
mu <- mean(pob)
sigma <- sd(pob)

cat('Media: ', mu,'\nDesviación estándar: ',sigma)

df <- ma(pob)
head(df)

#png(file="tlc_uniforme.png")
graphs(df,mu,2)
#dev.off()

```


\underline{Distribuciones discretas}

### **3.** Distribución binomial

```{r}
set.seed(123)

pob <- rbinom(800,10000,0.2)
mu <- mean(pob)
sigma <- sd(pob)

cat('Media: ', mu,'\nDesviación estándar: ',sigma)

df <- ma(pob)
head(df)

#png(file="tlc_binomial.png")
graphs(df,mu,3)
#dev.off()
```


### **4.** Distribución Poisson

```{r}
set.seed(123)

pob <- rpois(100000,0.4)
mu <- mean(pob)
sigma <- sd(pob)

cat('Media: ', mu,'\nDesviación estándar: ',sigma)

df <- ma(pob)
head(df)

#png(file="tlc_poisson.png")
graphs(df,mu,4)
#dev.off()
```




### 5. Alteración de supuestos: Varianza no finita
```{r}
ggplot(data.frame(x = c(-5, 5)), aes(x)) + ggtitle("Distribuciones Cauchy vs Normal Estándar")+
  stat_function(fun = dcauchy, n = 1e3, args = list(location = 0, scale = 1), aes(color = "a"), size = 2) +
  stat_function(fun = dnorm, n = 1e3, args = list(mean = 0, sd = 1), aes(color = "b"), size = 2) +
  scale_x_continuous(expand = c(0, 0)) +
  scale_color_discrete(name = "",
                       labels = c("a" = expression(Cauchy ~ x[0] == 0*","~ gamma == 1),
                                  "b" = expression(Normal ~ mu == 0*","~ sigma == 1))) +
  ylab("P(x)") + theme_bw(base_size = 16) + theme(legend.position = c(0.8, 0.8), legend.text.align = 0)

```

```{r}
set.seed(1)
muestras <- NULL
for (i in 1:100){
  muestras$datos[[i]] <- rcauchy(100,0,1)
  muestras$medias[[i]] <- mean(muestras$datos[[i]])
}

c(summary(as.numeric(muestras$medias)),sd(as.numeric(muestras$medias)))
```

```{r}
ggplot(df, aes(y=as.numeric(muestras$medias))) + geom_boxplot() + ggtitle("Diagrama de caja de las medias") +
  ylab("Medias") + theme_bw(base_size = 16)
```



```{r}
mu = mean(as.numeric(muestras$medias))
sigma =  sd(as.numeric(muestras$medias))

n = 1000 
mean = mu
sd = sigma 
binwidth = .5 # passed to geom_histogram and stat_function 
df <- as.data.frame(as.numeric(muestras$medias)) 

ggplot(df, aes(x = as.numeric(muestras$medias), mean = mean, sd = sd, binwidth = binwidth, n = n)) +
  geom_histogram(binwidth = binwidth, aes(color = "a"), size = 0.1) + theme_bw() +
  stat_function(fun = function(x) dnorm(x, mean = mean, sd = sd) * n * binwidth, aes(color = "b"), size = 1)+
  scale_x_continuous(expand = c(0, 0)) + ggtitle("Histograma de las medias") +
  scale_color_discrete(name = "", 
                       labels = c("a" = expression(Cauchy),
                                  "b" = expression(Normal))) + 
  xlab("Media") + ylab("Frecuencia") + 
  theme_bw(base_size = 16) + theme(legend.position = c(0.8, 0.8), legend.text.align = 0)
```

